ACORDAO-COMPLETO-2340902

ACÓRDÃO DE RELAÇÃO

ACÓRDÃO DE RELAÇÃO 988/2019 ATA 2/2019 - PRIMEIRA CÂMARA

Acórdão 988/2019-TCU-Primeira Câmara
Os Ministros do Tribunal de Contas da União ACORDAM, por unanimidade, com fundamento no art. 71, inciso III, da Constituição Federal/1988, c/c os arts. 1º, inciso V, e 39, inciso I, da Lei 8.443/1992, c/c os arts. 1º, inciso VIII, 17, inciso II, 143, inciso II, 259, inciso I, e 260, § 5º, do Regimento Interno do TCU, em considerar prejudicado, por perda de objeto, o exame de mérito dos atos de admissão dos interessados a seguir relacionados, de acordo com os pareceres emitidos nos autos.
1. Processo TC-Processo 028.079/2018-3 (ATOS DE ADMISSÃO) 
	1.1. Interessados: Jair Jose Vieira de Oliveira (XXX.525.702-XX) ; Jair Santana dos Santos (XXX.725.855-XX) ; Jairo Pimentel do Nascimento (XXX.444.343-XX) ; Jairo Rodrigues Caldas (XXX.461.972-XX) ; Jairon de Moura (XXX.496.713-XX) ; Jakeline Aparecida Matias (XXX.814.709-XX) ; Jakelline Torres da Costa (XXX.192.743-XX) ; Jakson Antunes Queiroz (XXX.958.366-XX) ; Jamaica Francisca Fe Amaral Nogueira (XXX.110.293-XX) ; James Alves da Silva (XXX.255.402-XX) ; James Anderson Fernandes Rodrigues (XXX.137.079-XX) ; James Sousa de Moraes (XXX.936.613-XX) ; Jamila Pereira Louzada (XXX.006.057-XX) ; Jamile de Assis Marques Conceicao (XXX.794.445-XX) ; Jamile de Jesus Dantas (XXX.005.755-XX) ; Jamille Gaburro Milanez (XXX.079.717-XX) ; Jamille Santos Liberato (XXX.370.195-XX) ; Jamille Stephane Araujo do Vale (XXX.830.583-XX) ; Jamisson Isley Ferreira (XXX.383.456-XX) ; Jamisson Medeiros da Silva (XXX.275.943-XX) .
	1.2. Entidade: Fundação Instituto Brasileiro de Geografia e Estatística.
	1.3. Relator: Ministro Vital do Rêgo.
	1.4. Representante do Ministério Público: Procurador Rodrigo Medeiros de Lima.
	1.5. Unidade Técnica: Secretaria de Fiscalização de Pessoal (Sefip) .
	1.6. Representação legal: não há.
	1.7. Determinações/Recomendações/Orientações: não há.

Primeira Câmara

Jair Jose Vieira de Oliveira (XXX.525.702-XX); Jair Santana dos Santos (XXX.725.855-XX); Jairo Pimentel do Nascimento (XXX.444.343-XX); Jairo Rodrigues Caldas (XXX.461.972-XX); Jairon de Moura (XXX.496.713-XX); Jakeline Aparecida Matias (XXX.814.709-XX); Jakelline Torres da Costa (XXX.192.743-XX); Jakson Antunes Queiroz (XXX.958.366-XX); Jamaica Francisca Fe Amaral Nogueira (XXX.110.293-XX); James Alves da Silva (XXX.255.402-XX); James Anderson Fernandes Rodrigues (XXX.137.079-XX); James Sousa de Moraes (XXX.936.613-XX); Jamila Pereira Louzada (XXX.006.057-XX); Jamile de Assis Marques Conceicao (XXX.794.445-XX); Jamile de Jesus Dantas (XXX.005.755-XX); Jamille Gaburro Milanez (XXX.079.717-XX); Jamille Santos Liberato (XXX.370.195-XX); Jamille Stephane Araujo do Vale (XXX.830.583-XX); Jamisson Isley Ferreira (XXX.383.456-XX); Jamisson Medeiros da Silva (XXX.275.943-XX).

VITAL DO RÊGO

não há.

Procurador Rodrigo Medeiros de Lima.

ATOS DE ADMISSÃO (ADS)

Secretaria de Fiscalização de Pessoal (Sefip).